【裁判字號】    97,訴,1131
【裁判日期】    971121
【裁判案由】    違反毒品危害防制條例
【裁判全文】
臺灣屏東地方法院刑事判決              97年度訴字第1131號
公  訴  人  臺灣屏東地方法院檢察署檢察官
被      告  甲○○
上列被告因違反毒品危害防制條例案件，經檢察官提起公訴（97
年度毒偵字第1569號），被告於本院準備程序進行中，就被訴事
實為有罪之陳述，經本院告知簡式審判程序意旨，並聽取當事人
之意見後，本院合議庭裁定由受命法官獨任依簡式審判程序審理
，判決如下：
    主  文
甲○○施用第一級毒品，累犯，處有期徒刑壹年貳月。
    事  實
一、甲○○前因施用毒品案件，於民國91年3月20日經本院裁定
    送觀察勒戒後，因認有繼續施用毒品傾向，再經裁定送強制
    戒治，嗣經裁定停止戒治付保護管束，又經撤銷停止戒治，
    而於92年9月9日強制戒治執行完畢。另其因施用毒品、偽造
    文書等案件，第1次所犯施用毒品罪部分，經本院以91年度
    訴字第281號判處有期徒刑9月及7月，而偽造文書罪部分，
    則經臺灣士林地方法院以92年度訴字第312號判處有期徒刑3
    月及4月，上開各罪經合併定應執行之刑為有期徒刑1年7月
    確定，另第2次所犯施用毒品罪部分，則經本院以92年度易
    字第426號判處有期徒刑9月確定，與前述應執行刑1年7月接
    續執行，甫於94年12月7日假釋期滿視為執行完畢。詎其仍
    不知悔改，明知海洛因業經公告列為毒品危害防制條例之第
    一級毒品，不得非法持有、施用，竟基於施用第一級毒品之
    犯意，於97年5月15日10時許（起訴書誤載為查獲時間），
    在屏東縣萬丹鄉○○村○○路145巷15號住處內，以將海洛
    因粉末摻水置入其所有之針筒（未扣案）後注射血管之方式
    ，施用第一級毒品海洛因1次。嗣於97年5月15日10時30分許
    （起訴書誤載為採尿時間），因另涉竊盜罪嫌為警查獲後，
    經其同意採尿送驗結果，呈現可待因、嗎啡陽性反應，而查
    悉上情。
二、案經屏東縣政府警察局屏東分局報告臺灣屏東地方法院檢察
    署檢察官偵查起訴。
    理  由
一、本件被告甲○○所犯係死刑、無期徒刑或最輕本刑為3年以
    上有期徒刑以外之罪，亦非屬臺灣高等法院管轄第一審之案
    件，其於準備程序中就被訴事實為有罪之陳述，經本院告知
    簡式審判程序之旨，並聽取當事人意見後，經本院合議庭依
    刑事訴訟法第273條之1第1項規定裁定由受命法官獨任進行
    簡式審判程序。又簡式審判程序之證據調查，依刑事訴訟法
    第273條之2規定，不受同法第159條第1項審判外陳述排除之
    限制；再被告對於卷內各項證據亦不爭執證據能力，復無事
    證顯示有何違法取得或類此瑕疵之情，故卷內所列各項證據
    ，自得作為證據，合先敘明。
二、訊據被告甲○○對於上揭時地，其施用第一級毒品海洛因之
    事實，於本院審理時坦承不諱（見本院97年11月10日審判筆
    錄第4頁），又被告於97年5月15日13時10分許為警採集之尿
    液送驗結果，亦呈可待因、嗎啡陽性反應，有臺灣檢驗科技
    股份有限公司於97年6月9日出具之濫用藥物尿液檢驗報告、
    屏東縣政府警察局屏東分局毒品案件涉嫌人尿液採證編號姓
    名對照表各1紙附卷可稽（見警卷第7、9頁），此外，復有
    被告手臂佈有針孔之照片1張附卷可考（見警卷第11頁）。
    是認被告上開任意性自白，核與事實相符，堪以採信。綜上
    ，本件事證明確，被告上揭犯行足可認定，應依法論科。
三、查被告前因施用毒品案件，經法院裁定送觀察勒戒、強制戒
    治等情，有上開被告毒品前案執行情形，及其前案紀錄表及
    刑案資料查註紀錄表附卷為憑，其於強制戒治執行完畢後，
    5年內再犯毒品危害防制條例第10條第1項之罪，是依同條例
    第23條第2項之規定，應予依法追訴。按海洛因為毒品危害
    防制條例第2條第2項第1款規定之第一級毒品，核被告所為
    ，係犯毒品危害防制條例第10條第1項之施用第一級毒品罪
    。被告非法持有第一級毒品海洛因進而施用，其持有之低度
    行為應被施用之高度行為所吸收，不另論其非法持有第一級
    毒品之罪。查被告前有如事實欄所載之犯罪科刑執行情形，
    有其前案紀錄表、刑案資料查註紀錄表各1份在卷可參，被
    告於前案徒刑執行完畢後，5年內故意再犯本件有期徒刑以
    上之罪，為累犯，應依刑法第47條第1項之規定加重其刑。
    爰審酌被告前經法院裁定送觀察勒戒、強制戒治及因施用毒
    品判處徒刑後，仍不知悔改、警惕，猶繼續施用毒品，本不
    宜寬貸，惟念及此乃自戕行為、被告犯後已坦承犯行、表示
    悔悟，及其智識程度、素行等一切情狀，量處如主文所示之
    刑，以示懲儆。
四、末查，前上開被告所有供其犯本件施用第一級毒品罪所用之
    注射針筒，並未扣案，且在本件查獲前已遭被告丟棄而滅失
    乙節，業經被告於本院審理中供述明確在卷，是已無沒收之
    必要，爰不宣告沒收之，併此敘明。
據上論斷，應依刑事訴訟法第273條之1第1項、第299條第1項前
段，毒品危害防制條例第10條第1項，刑法第11條前段、第47條
第1項，判決如主文。
本案經檢察官許大偉到庭執行職務。
中    華    民    國    97    年    11    月    21    日
                  刑事第四庭  法  官  江振源
以上正本證明與原本無異。
如不服本判決，應於判決送達後10日內向本院提出上訴狀（應附
繕本），其未敘述上訴理由者，應於上訴期間屆滿後20日內補提
理由書狀於本院，上訴於臺灣高等法院高雄分院。
中    華    民    國    97    年     11    月    24   日
                              書記官  潘豐益
附錄本判決論罪科刑法條：
毒品危害防制條例第10條
施用第一級毒品者，處6月以上5年以下有期徒刑。


司法院資訊處製作；財團法人民間司法改革基金會備份。
